【裁判字號】    99,消債更,81
【裁判日期】    990930
【裁判案由】    更生事件
【裁判全文】
臺灣士林地方法院民事裁定            99年度消債更字第81號
債  務  人  甲○○○○○○
代  理  人  林彥苹律師
上列當事人聲請更生事件，本院裁定如下：
    主  文
債務人甲○○○○○○自中華民國九十九年九月三十日下午五時
起開始更生程序。
命司法事務官進行本件更生程序。
    理  由
一、按債務人與金融機構協商成立者，不得聲請更生或清算，但
    因不可歸責於己之事由，致履行顯有重大困難者，不在此限
    。本條例施行前，債務人依金融主管機關協調成立之中華民
    國銀行公會會員辦理消費金融案件無擔保債務協商機制與金
    融機構成立之協商，準用前項之規定，消費者債務清理條例
    第151 條第5 項、第6 項分別定有明文。次按，債務人不能
    清償債務或有不能清償之虞，且無擔保或無優先權之債務總
    額未逾新臺幣（下同）1,200 萬元者，於法院裁定開始清算
    程序或宣告破產前，得向法院聲請更生，觀諸同條例第3 條
    、第42條第1 項規定自明。又法院開始更生程序之裁定，應
    載明其年、月、日、時，並即時發生效力。法院開始更生或
    清算程序後，得命司法事務官進行更生或清算程序，必要時
    得選任律師、會計師或其他適當之自然人或法人一人為監督
    人或管理人，復為同條例第45條第1 項、第16條所明定。
二、本件聲請意旨略以：伊有不能清償債務情事，前曾於民國95
    年12月間依中華民國銀行公會會員辦理消費金融案件無擔保
    債務協商機制與最大債權金融機構即台新國際商業銀行股份
    有限公司成立協商，協商條件為分120 期、利率4.88% 、每
    月還款1 萬7,919 元。惟伊於97年初以剖腹方式產下次子後
    ，原任職公司以伊無法勝任工作為由要求伊離職。且因伊產
    下次子，家庭生活費用亦隨之增加。綜上，伊因而無力依照
    原協議條件還款，故伊確係因不可歸責於己之事由，致履行
    協商條件顯有重大困難。且伊無擔保或無優先權之債務總額
    未逾1,200 萬元，復未經法院裁定開始清算程序或宣告破產
    ，爰向本院聲請更生等語。
三、經查，債務人所主張之上開事實，業據提出中華民國銀行公
    會會員辦理消費金融案件無擔保債務協商機制協議書及無擔
    保債務還款計畫、債務人全戶戶籍謄本、財政部臺灣省北區
    國稅局96至98年度綜合所得稅各類所得資料清單及財政部臺
    灣省北區國稅財產歸屬資料清單、勞工保險被保險人投保資
    料表（明細）、科億資訊科技有限公司出具之在職證明、債
    務人99年5 月薪資單明細及99年5 月至7 月薪資轉帳資料等
    為證（見本院卷第17、19至22、25、26至27-1、41至43頁）
    ，核屬相符，堪認為真正。是債務人於97年1 月間產下次子
    鄭丞志後，於97年3 月間自東研信超股份有限公司離職，於
    99年3 月間始任職科億資訊科技有限公司。以債務人目前每
    月平均薪資收入約2 萬3,645 元觀之，扣除協商金額1 萬7,
    919 元後，僅餘5,726 元（計算式：23,645－17,919＝5,72
    6）， 明顯不足維持個人基本生活，遑論扶養2 名未成年子
    女，是其主張有不可歸責於己之情事致履行顯有重大困難，
    應堪認為真實。另債務人主張無擔保或無優先權之債務總額
    未逾1,200 萬元，業據提出與其所述相符之財團法人金融聯
    合徵信中心當事人綜合信用報告─債務清理條例前置協商專
    用債權人清冊為證（見本院卷第11至14頁）。復查，債務人
    無同條例第6 條第3 項、第8 條或第46條各款所定駁回更生
    聲請之事由存在，則債務人聲請更生，應屬有據，揆諸首開
    說明，應予開始更生程序，並命司法事務官進行本件更生程
    序。
四、爰裁定如主文。
中    華    民    國    99    年    9     月    30    日
                  民事第二庭  法      官  方彬彬
上為正本係照原本作成。
本件不得抗告。
中    華    民    國    99    年    10    月     1    日
                              書  記  官  周嫣蘋

司法院資訊處製作；財團法人民間司法改革基金會備份。
